【裁判字號】    99,交抗,2095
【裁判日期】    991119
【裁判案由】    違反道路交通管理處罰條例
【裁判全文】
                  臺灣高等法院交通事件裁定
                                    99年度交抗字第2095號
抗  告  人
即  異議人
即受處分人  甲○○
上列抗告人因違反道路交通管理處罰條例案件，不服臺灣板橋地
方法院99年度交聲字第3312號，中華民國99年10月26日裁定（原
處分案號：交通部公路總局臺北區監理所板橋監理站板監裁字第
裁41-C00000000號），提起抗告，本院裁定如下：
    主  文
抗告駁回。
    理  由
一、按受處分人不服道路交通管理處罰條例第8條主管機關所為
    之處罰者，得於接到裁決書之翌日起20日內，向管轄地方法
    院聲明異議，道路交通管理處罰條例第87條第1項定有明文
    ；此項期間乃法定期間，其逾期提起異議者，異議權即已喪
    失。又交通法庭認聲明異議不合法律上之程式或其異議權已
    經喪失者，應以裁定駁回之，道路交通案件處理辦法第18條
    亦定有明文。
二、查受處分人甲○○駕駛車牌號碼HV3-720號重型機車，於民
    國（下同）96年4月6日19時4分許，行經臺北縣中和市○○
    路與錦和路口，經警攔查後測得甲○○呼氣所含酒精濃度達
    0.81MG/L，有酒精濃度超過規定標準而駕車之違規，為臺北
    縣政府警察局交通隊警員當場製單舉發，嗣經交通部公路總
    局臺北區監理所板橋監理站（下稱：原處分機關）依道路交
    通管理處罰條例第35條第1項第1款之規定，於96年9月12日
    裁決（裁決書案號：板監裁字第裁41-C00000000號），並於
    當日由甲○○親自簽收，有交通部公路總局臺北區監理所板
    橋監理站送達證書附卷可稽（見原審卷第10頁），而上揭裁
    決書所載之甲○○送達地址為「臺北縣土城市○○路103號5
    樓」與原處分機關所在地（臺北縣中和市）雖非在同一縣市
    ，惟與本案受理聲明異議案件之臺灣板橋地方法院同位於「
    臺北縣土城市」，依法院訴訟當事人在途期間標準第2條第1
    款、第4條第1項第2款規定，無須扣除在途期間，故本案20
    日之聲明異議期間應自原裁定送達翌日即96年9月13日起算
    ，至96年10月2日（星期二）屆滿，惟甲○○遲至99年10 月
    14日始聲明異議（見原審卷第3頁聲明異議狀上所蓋之收文
    日期戳章），甲○○之聲明異議，已逾上揭規定所示之20
    日法定異議期間，原審法院以甲○○之異議已逾法定期間，
    裁定駁回其異議，經核並無不合。
三、甲○○提起抗告略以：上開送達證書並無郵戳，且其上所載
    地址亦非伊之住所地，實不知如何送達伊本人簽收，從何異
    議。況伊酒駕違規之行為，已經檢察官為緩起訴處分，故原
    處分機關於緩起訴處分猶豫期間內所為之處分，違反行政罰
    法第26條一事不二罰之規定，顯然有誤，請求法院就上開裁
    決為實質審查，將此不當之裁罰予以撤銷云云。
四、惟觀諸上開送達證書上「甲○○」之簽名（見原審卷第10頁
    ）與甲○○於聲明異議狀、臺北縣政府警察局舉發違法道路
    交通管理事件通知單、酒精測定紀錄表上由甲○○親自簽名
    之筆跡（見原審卷第4頁背面、第11-12頁），二者無論勾勒
    、筆觸、運筆、筆順、字形、結構等，以肉眼觀之，盡皆相
    符。是甲○○空言否認未簽收上揭裁決書，並不可採。且本
    案違規經舉發當日，製單警員鄭兆利所製作之上開舉發通知
    單上所載甲○○之「地址」即為「臺北縣土城市○○路103
    號5樓」，此經甲○○簽名確認（見原審卷第11頁），倘甲
    ○○當時並無實際居住該址，為何不於當場及時更正地址？
    故甲○○辯稱因未居住該地乙節，亦無足採。又行政處分於
    法定救濟期間經過後，即發生形式確定力，不能再循通常之
    救濟程序加以撤銷或變更（參看最高行政法院98年判字第70
    6號判決），本案甲○○既未於法定聲明異議期間內就原處
    分機關所為上開裁決處分提起救濟，則該處分已具有形式確
    定力，是該處分是否有違法而得撤銷之事由，尚非本院所得
    審究，附此說明。
五、綜上，甲○○之異議既已逾法定期間，即於法不合，其抗告
    並無理由，應予駁回。
據上論結，應依道路交通案件處理辦法第26條，刑事訴訟法第41
2條，裁定如主文。
中    華    民    國    99    年    11    月    19    日
                刑事第十五庭審判長  法  官  沈宜生
                                    法  官  賴邦元
                                    法  官  林明俊
以上正本證明與原本無異。
不得再抗告。
                                    書記官  蕭詩穎
中    華    民    國    99    年    11    月    19    日

司法院資訊處製作；財團法人民間司法改革基金會備份。
